臺灣臺中地方法院刑事裁定　　　　　　　　　　　　九十三年度自緝字第一二九號
　　自　訴　人　甲○○
　　被　　　告　乙○○
右列被告因詐欺案件，經自訴人提起自訴，本院裁定如左：
    主  文
自訴駁回。
    理  由
一、按法院或受命法官於自訴案件第一次審判期日前訊問及調查結果，如認為案件有
    刑事訴訟法第二百五十二條至第二百五十四條之情形者，得以裁定駁回其自訴，
    同法第三百二十六條第三項定有明文。
二、本件自訴意旨略以：被告乙○○於民國八十七年初，以開設大閘蟹大里店為由，
    邀自訴人甲○○出資新台幣（下同）二十五萬元，自訴人信以為真，乃同意並實
    際出資與被告運用，詎被告事後並未真正開店經營，卻對已收去之資金無法做出
    合理交代，自訴人因而感到受騙上當。因認被告涉犯刑法第三百三十九條詐欺之
    罪嫌云云。
三、按犯罪事實應依證據認定之，無證據不得認定其犯罪事實，刑事訴訟法第一百五
    十四條第二項定有明文；另刑法第三百三十九條詐欺罪之成立，係以行為人意圖
    為自己或第三人不法之所有，以詐術使人陷於錯誤，而將本人或第三人之物交付
    ，或得財產上不法之利益或使第三人得之者為要件。本件自訴人認被告涉犯詐欺
    之罪嫌，無非係以被告在一份大閘蟹大里店之工程估價單上簽名為其依據。然訊
    之被告乙○○，固坦承在該工程估價單上簽名，惟否認有詐騙被告之行為，辯稱
    ：被告原來有投資伊所經營之大閘蟹惠中店，後來股東想要開設大里聯鎖店，被
    告亦願意再入股，入股方式是以其施做大里店面工程之工程款折抵股金，詎於大
    里店工程施做一部分後，因惠中店經營不善，股東即決議不再開大里店，而自訴
    人施做之工程款後來都有與之結算付清等語。
四、經查，自訴人陳稱：「（問：要自訴被告何事？）我投資二十五萬是惠中店部分
    ，大里店這部分說股東都找好，鐵工、施工部分都找好進去做了一部分工程，後
    來被告就沒有跟我聯絡，當時說我蓋工程的工程款一部份要當作我入股的股金，
    所以我自訴被告的是開設大里店的部分，當時還沒有講我的入股金是多少，主要
    是因為我工程作一部分就找不到被告，所以才要告他」，被告供稱：「（問：你
    何時還自訴人工程款？）第一次是九十年七月四日，我們有寫一張還款和解單據
    （庭呈單據），第二次是九十二年四月十四日有協議書，且我根據協議書的內容
    付清所有款項（庭呈協議書）」，自訴人再稱：「（問：提示協議書及單據並告
    以要旨，是否如此？）是的，他九十二年就付清」（以上參本院九十三年三月十
    六日訊問筆錄），本院並影印該單據及協議書附卷。足徵本件係自訴人自願施做
    工程，並以工程款當成大閘蟹大里店之入股金，嗣因大閘蟹惠中店經營不善，股
    東不想再開設大里店，致自訴人工程施做一部分後沒有著落，而非被告施用任何
    詐術，使自訴人陷於錯誤，騙取自訴人之股金，又本件自自訴人於九十一年五月
    三十一日起訴起至被告於九十三年二月二十六日被緝獲止，被告均不知有本件訴
    訟，此經被告陳明在卷，並有無法送達被告而經退回之本院傳票二份在卷可佐，
    茲被告於不知有此訴訟之情形下，主動於九十年七月四日、九十二年四月十四日
    與自訴人和解，並付清自訴人所施做部分之工程款項，益徵其並無任何為自己或
    他人不法所有之意圖至明。因認被告所辯堪以憑採，本件應僅為兩造間之民事糾
    葛問題，核與刑法第三百三十九條詐欺罪之構成要件不合，尚難以該罪相繩。此
    外，復查無任何積極證據足資證明被告有何詐欺犯行，既為犯罪嫌疑不足，依右
    揭條文規定，自應為駁回自訴之裁定。
據上論斷，應依刑事訴訟法第三百二十六條第三項、第二百五十二條第十款，裁定如
主文。
中      華      民      國    九十三    年      三      月    二十九    日
                              台灣台中地方法院刑事第十三庭
                                  審判長法    官  許  旭  聖
                                        法    官  許  月  馨
                                        法    官  李  秋  娟
右正本證明與原本無異。
如不服本裁定，應於裁定送達後五日內向本院提出抗告狀。
                                        書記官
中    華    民    國      九十三      年       三      月     三十    日
